# 求助陈版主：自制半成品对外出售，是计入主营业务收入还是其他业务收入？

提问人：alanwsm 时间：2017-08-31 16:00:56
RT，急救，多谢陈版主

回答人：chenyiwei
考虑以下问题： 1 、出售自制半成品是否属于本企业的最初设立目的之一？ 2 、该交易是否经常发生，金额是否重大？ 3 、出售自制半成品交易的谈判和执行过程，与正常的商品销售交易相比，是否存在重大差异？

提问人：luoxi 时间：2017-09-01 11:17:14
你的自制半成品既能对外销售又能进一步加工成产成品，也就是说，既能作为待售品又能作为待耗品，而对于主营业务收入与其他业务收入划分的主要依据是其对经营活动的划分，哪些是主营业务活动，哪些是除此之外的其他经营活动。根据一般理解，企业销售商品或提供劳务一般属于主营业务活动确认为主营业务收入，而出租资产、销售材料等则划分为其他业务活动确认为其他业务收入。针对既是待售品又是待耗品的自制半成品，则要看其不同用途的占比来区分较为合理，若主要是待耗，即进一步加工成产成品，那它主要还是加工自用，建议其偶尔对外销售，视同材料确认为其他业务收入；反之，则确认为主营业务收入。

回答人：chenyiwei
基本赞同此观点。